臺灣新竹地方法院民事小額判決　　　　100年度竹小字第178號
原　　　告　陳正先
被　　　告　黃錫
上列當事人間因損害賠償案件，經原告提起刑事附帶民事訴訟，
經本院刑事庭裁定移送民事庭（100 年度竹簡附民字第5 號），
本院於民國100 年7 月28日言詞辯論終結，判決如下﹕
    主  文
被告應給付原告新台幣壹仟伍佰貳拾陸元及自民國100 年2 月20
日起至清償日止按年利率百分之五計算之利息。
原告其餘之訴駁回。
本判決第一項得假執行。
    事  實
壹、程序部分：
    按因侵權行為涉訟者，得由行為地之法院管轄，此為民事訴
    訟法第15條第1 項所明定。又所謂行為地，凡為一部實行行
    為或其一部行為結果發生之地皆屬之，最高法院56年台抗字
    第369 號判例意旨參照。查本件傷害發生地點係在新竹市○
    ○路○段580 號之三廠市場處，是被告之住所地雖不在本院
    轄區，惟因本件傷害侵權行為地係在新竹市，揆之上開規定
    ，本院對於本件訴訟自有管轄權，合先敘明。
貳、實體部分：
一、原告起訴主張：緣兩造均為攤商，於民國（下同）99年4 月
    10日上午6 時至7 時間之某時許，在新竹市○○路○段580
    號之三廠市場內因攤位擺設問題發生爭執，被告竟基於傷害
    人身體之犯意，致原告受有右臉挫傷疑似眼挫傷及左胸壁挫
    傷等傷害，原告因而支出新竹省立醫院診斷書費用新台幣（
    下同）676 元、竹東中央聯合診所門診費用400 元、竹東中
    藥行450 元等損害，原告並因此受有16日無法工作之損害，
    以每日2,500 元收入計，原告共減少40,000元之收入。又被
    告於99年4 月17日再基於傷害之犯意，致原告受有頭部、腳
    踝等傷害，原告因而支出竹東中央聯合診所門診費用150 元
    及1 日無法工作之損失。被告所涉傷害犯行，業經本院刑事
    簡易庭以99年度竹簡字第501 號判決被告拘役20日在案，並
    經本院合議庭100 年度簡上字第45號駁回被告上訴，緩刑2
    年確定，為此，爰依民法侵權行為損害賠償之法律關係提起
    本訴訟，並聲明：被告應給付原告44,176元，及自附帶民事
    起訴狀送達翌日起按年息百分之5 計算之利息，訴訟費用由
    被告負擔等語。
二、被告則以：雙方都有受傷，被告亦已對原告提出傷害告訴及
    損害賠償之請求，原告所涉傷害犯行業經本院刑事簡易庭以
    99年度竹簡字第501 號判決原告拘役40日在案，並經本院合
    議庭100 年度簡上字第45號駁回原告上訴確定在案。並聲明
    原告之訴駁回；訴訟費用由原告負擔。
三、兩造不爭執事項及爭點：
    本院依據兩造主張、陳述及本院調查之證據，整理兩造不爭
    執事項及爭點如下：
（一）不爭執事項：
      兩造均為新竹市○○路三廠市場內之攤商，99年4 月10日
      上午6 時至7 時間之某時許，在新竹市○○路○段580 號
      之三廠市場內因攤位擺設問題發生爭執，兩造均基於傷害
      人身體之犯意，互相拉扯，致原告受有右臉挫傷疑似眼挫
      傷及左胸壁挫傷等傷害，被告亦受有右腕挫傷、左肘瘀傷
      、頸扭傷、胸部挫傷等傷害；原告及被告並分別經本院刑
      事簡易庭以99年度竹簡字第501 號判決處應執行拘役30日
      及拘役20日在案，復經本院合議庭100 年度簡上字第45號
      駁回上訴確定在案，並有本院100 年度簡上字第45號刑事
      判決影本在卷足稽。
（二）兩造爭點：原告依侵權行為法律關主張被告應賠償其財產
      上之損害共計44,176元，有無理由？
四、本院之認定：
（一）按因故意、過失不法侵害他人之權利者，負損害賠償責任
      ，民法第184 條第1 項前段定有明文。又不法侵害他人之
      身體或健康者，對於被害人因此喪失或減少勞動能力或增
      加生活上之需要時，應負損害賠償責任，民法第193 條第
      1 項亦分別定有明文。次按又「雙方互毆乃雙方互為侵權
      行為，與雙方行為為損害之共同原因者有別，無民法第21
      7 條過失相抵原則之適用。」，此有最高法院68年台上字
      第967 號判例可資參照。
（二）本件原告主張99年4 月10日被告不法侵害原告身體乙節，
      業經本院調取刑事卷證參閱無訛；被告固辯稱：雙方都有
      受傷，被告亦已對原告提出傷害告訴及損害賠償之請求，
      原告所涉傷害犯行業經本院刑事簡易庭以99年度竹簡字第
      501 號判決原告拘役40日（應執行有期徒刑30日）確定在
      案等語。惟核諸前開法條規定及判例意旨，兩造既為互毆
      行為，其即各自就其所受損害有向加害人求償之權利，亦
      無過失相抵原則之適用。又原告另主張其於99年4 月17日
      ，因被告基於傷害之犯意，毆打原告致原告受有頭部、腳
      踝等傷害云云，為被告否認，原告復未提出證據以實其說
      ，本院調閱99年度竹簡字第501 號及100 年度簡上字第45
      號刑事卷證，原告自承被告於4 月17日毆打原告這部分沒
      有起訴，原審判決也沒有判等情無訛（見本院100 年度簡
      上字第45號刑事卷第44頁），足認原告此部分主張尚乏其
      據，無得憑採。是則，原告主99年4 月10日被告不法侵害
      原告身體致其受傷乙節，當可信實，被告自應依前開規定
      負損害賠償責任。茲就原告請求之項目、金額分別論述如
      下：
  １、醫療費用：
      原告請求被告賠償其竹東中央聯合診所門診費用400 元、
      竹東中藥行中藥費用450 元及行政院衛生署新竹醫院醫療
      費676 元（其中含診斷證明書費80元，應予扣除，但屬增
      加生活上之需要），均已據其提出各項收據為證，被告就
      此等費用亦未爭執，自堪憑信，此部分醫療費用之請求1,
      446 元（即400 ＋450 ＋676 －80＝1,446 ），於法有據
      ，應予准許。
  ２、減少勞動能力或增加生活上之需要之損害：
      原告主張其因被告99年4 月10日之傷害侵權行為，原告因
      此受有傷害，致生16日無法工作之損害，以每日2,500 元
      收入計，原告共減少40,000元之收入，及其上開申請行政
      院衛生署新竹醫院之診斷證明書費用80元等情，其中該證
      明書費用，係屬因受本次傷害而增加生活上之需要之支出
      ，應予准許。至原告主張請求16日無法工作之損害，為被
      告否認，原告固提出進貨收據兩紙為憑，惟就原告主張其
      因受傷無法工作達16日乙節，未據原告提出證據以為舉證
      ，且其於言詞辯論期日自承「我之前有去署立醫院詢問櫃
      台小姐，他回答說衛生局規定醫院的醫師不能開立病患休
      養日數的診斷證明，我要請他補開不宜搬重物，他也說不
      行。我在附帶民事起訴狀內所記載的診斷證明書是附在刑
      事卷內，所以無法工作的日數以及無法提重物等主張我都
      無法提出證據。」（詳本院卷第41頁背面筆錄）等語；又
      經本院調閱上開刑事卷宗，其中原告之診斷證明書所載為
      ：「右臉挫傷疑似眼挫傷，左胸壁挫傷。」、「病人於09
      9 年04月10日06:53 至急診就診，經診治後於099 年04月
      10日09:00 離院。」，尚無應休養或無法工作之記載，且
      其所受傷勢均為挫傷，診治後二小時餘即出院，亦無從認
      定其有無法工作及無法提重物之情事，是以原告主張其因
      該次受傷而無法工作達16日乙節，即屬無據，尚非可採，
      則其此部分共16日無法工作之損害，以每日2,500元收入
      計，原告共減少40,000元之收入之主張，亦無可憑採，應
      予駁回。
  ３、至原告另主張被告於99年4 月17日再基於傷害之犯意，致
      原告受有頭部、腳踝等傷害，原告因而支出竹東中央聯合
      診所門診費用150 元及1 日無法工作之損失云云，其中被
      告毆打原告成傷乙節，尚無證據可憑，且未經刑事起訴及
      判決，無法採信，業已詳述如前；則原告主張被告應賠償
      其此部分之損害云云，亦非可信，無得准許。
  ４、綜上，原告請求被告損害賠償金額於1,526 元範圍內，於
      法有據，應予准許；逾此部分之請求，核屬無據，應予駁
      回。
五、本件係適用小額訴訟事件為被告部分敗訴之判決，該部分爰
    依職權宣告得假執行。
六、本件判決基礎已臻明確，兩造其餘攻防方法及訴訟資料，經
    本院審酌後，核與判決不生影響，無逐一論駁之必要，併此
    敘明。
七、又本件損害賠償事件乃刑事附帶民事訴訟，由刑事庭移送前
    來，迄本院言詞辯論終結為止，當事人並無任何裁判費或其
    他訴訟費用之支出，自無諭知訴訟費用負擔之必要，亦予敘
    明。
八、據上論結，原告之訴為一部有理由、一部無理由，依民事訴
    訟法第436 條之23、第436 條第2 項、第436 條之19、第43
    6 條之20，判決如主文。
中    華    民    國    100    年    8    月    15    日
                  新竹簡易庭    法  官  陳順珍
以上正本係照原本作成。
如對本判決上訴，非以違背法令為理由，不得為之，且須於判決
送達後20日內向本院提出上訴狀（並按對造人數檢附繕本）。
中    華    民    國    100    年    8    月    15    日
                                書記官  陳筱筑